【裁判字號】    95,交抗,501
【裁判日期】    950731
【裁判案由】    聲明異議
【裁判全文】
臺灣高等法院臺中分院刑事裁定         95年度交抗字第501號
抗  告  人
即受處分人  甲○○
上列抗告人因聲明異議案件，不服臺灣臺中地方法院中華民國95
年6月28日裁定（95年度交聲字第459號），提起抗告，本院裁定
如下：
    主    文
抗告駁回。
    理    由
一、本件抗告人即受處分人甲○○於民國九十五年二月十五日十
    三時十分，駕駛車牌號碼ＶＵＢ－四○一號輕型機車，在臺
    中縣太平市○○路二九○號前經警攔停舉發，經對其施以酒
    精濃度測試，測得其呼氣酒精濃度達每公升一．○三毫克，
    違反道路交通管理處罰條例第三十五條第一項第一款之規定
    ，為臺中縣警察局霧峰分局太平交通小隊舉發，受處分人未
    於應到案日期前提出申訴，經交通部公路總局臺中區監理所
    臺中市監理站於九十五年四月十三日以裁監稽違字第裁六一
    －ＨＣ0000000號裁決書，裁處罰鍰新臺幣伍萬貳仟
    伍佰元，吊扣駕駛執照十二個月。
二、抗告人向原法院聲明異議意旨略以：其因酒駕違規被取締，
    已經臺中地方法院檢察署裁定緩起訴處分確定，並繳交貳萬
    元罰款，基於一罪不兩罰原則，請撤銷交通管理處罰罰款伍
    萬貳仟伍佰元云云。
三、按道路交通管理處罰條例第八十七條第一項規定：受處分人
    不服第八條主管機關所為之處罰，得於接到裁決書之翌日起
    二十日內，向管轄地方法院聲明異議。原法院裁定駁回抗告
    人之異議，係以：抗告人係於九十五年四月十四日收受前揭
    裁決書，有交通部公路總局臺中區監理所臺中市監理站送達
    證書一紙在卷可證，受處分人遲於九十五年六月十五日始提
    出聲明異議狀於臺中區監理所臺中市監理站向本院聲明異議
    ，有其聲明異議狀乙份及其上蓋用之交通部公路總局臺中區
    監理所臺中市監理站收發章存卷可按，顯已逾二十日期間，
    其異議不適法，應予駁回，為論據，於法核無違誤。
四、抗告意旨再以：其於四月先收到監理所裁決書，檢察署裁定
    於後，在未收到檢察署處分前先繳監理站罰款有困難云云。
    查抗告人經交通部公路總局臺中區監理所臺中市監理站裁決
    處以罰鍰並吊扣駕照，係因其有上開酒後駕車違反道路交通
    管理處罰條例行為，與其涉犯公共危險罪經台中地方法院檢
    察署偵查後為命向財團法人犯罪保護協會台中分會支付新台
    幣二萬元之緩起訴處分者不同，不得認係一事二罰。本件抗
    告無理由，應予駁回。爰裁定如主文。
中    華    民    國    95    年    7     月    31    日
               刑事第九庭  審判長法  官  陳  筱  珮
                                 法  官  康  應  龍
                                 法  官  趙  春  碧
上列正本證明與原本無異。
不得再抗告。
                                 書記官  黃  薰  慧
中    華    民    國    95    年    8     月    2     日
                                                      Ｆ


司法院資訊處製作；財團法人民間司法改革基金會備份。
